【裁判字號】    97,消債更,390
【裁判日期】    980424
【裁判案由】    更生事件
【裁判全文】
臺灣基隆地方法院民事裁定           97年度消債更字第390號
聲  請  人
(即債務人)  甲○○
                    （
上列聲請人聲請消費者債務清理（更生）事件，本院裁定如下：
    主  文
債務人甲○○自中華民國九十八年四月二十四日十二時起開始更
生程序。
命司法事務官進行本件更生程序。
    理  由
一、按「債務人無擔保或無優先權之債務總額未逾新臺幣一千二
    百萬元者，於法院裁定開始清算程序或宣告破產前，得向法
    院聲請更生。」消費者債務清理條例第42條第１項定有明文
    。又「法院開始更生程序之裁定，應載明其年、月、日、時
    ，並即時發生效力。」同法第45條第１項亦定有明文。
二、本件聲請意旨略以：伊有不能清償債務之情事，前已提出債
    權人清冊，以書面向最大債權金融機構永豐商業銀行請求共
    同協商債務清償方案，惟因協議條件苛刻，伊依協議條件每
    月應清償之金額（23,140元）高於渠每月之收入（當時失業
    ，並無收入），扣除伊每月應清償之金額後，無法維持伊及
    家人最低基本生活，實係因當時尚有伊前於民國（下同）94
    年12月遭晟銘墊子公司遣散時，曾領有一筆遣散費，勉強可
    如期繳納分期款，為免債務急遽增加，乃勉強同意，惟嗣伊
    於96年１月間成立「功文式教育親職輔導室」，為購買桌椅
    、冷氣等生財器具及支付承租場地之押租金等，遣散費已花
    費殆盡，而所營之「功文式教育親職輔導室」學生不多，營
    收淨利有限，又伊婆婆自96年10起開始洗腎，並自97年６月
    24日起住院，為照顧婆婆而僱用外籍看護照顧，花費大增，
    致伊配偶亦無法協助付款，伊再也無力還款而毀諾（即履行
    顯有重大困難），此乃因不可歸責於伊之事由而違反協議；
    又伊無擔保或無優先權之債務總額未逾新臺幣1200萬元，復
    未經法院裁定開始清算程序或宣告破產，爰向本院聲請更生
    等語。並提出財產及收入狀況說明書、債權人清冊、債務人
    清冊、聲請人之全戶戶籍謄本、協議書影本、聯合徵信資料
    影本、自國稅局取得之財產資料（附相關財產資料）、勞工
    保險資料影本、各種裁判書正本及各類支出單據原本及影本
    等件為證。
三、查聲請人主張之上開事實，業據提出財產及收入狀況說明書
    、債權人清冊、債務人清冊、聲請人之全戶戶籍謄本、協議
    書影本、聯合徵信資料影本、自國稅局取得之財產資料（附
    相關財產資料）、勞工保險資料影本、各種裁判書正本及各
    類支出單據原本及影本等件為證，經核屬實，其主張自堪信
    為真實，而本件又查無債務人有消費者債務清理條例第６條
    第３項、第８條及第46條所定各種應裁定駁回其更生聲請之
    事由存在，故聲請人聲請更生，為有依據，應予准許。至以
    後之更生程序，則依消費者債務清理條例第16條第１項之規
    定，命司法事務官進行之。
四、依消費者債務清理條例第45條第１項、第16條第１項，裁定
    如主文。
中    華    民    國    98    年    4     月    24    日
                  民事庭法      官  林金發
一、以上正本係照原本作成。
二、對本裁定不得抗告。
三、本裁定已於民國98年４月22日12時公告。
中    華    民    國    97    年    4     月    24    日
                        法院書記官  陳錦進


司法院資訊處製作；財團法人民間司法改革基金會備份。
